【裁判字號】    99,交聲,368
【裁判日期】    990630
【裁判案由】    違反道路交通管理處罰條例聲明異議
【裁判全文】
臺灣臺北地方法院交通事件裁定         99年度交聲字第368號
原處分機關  臺北市交通事件裁決所
異  議  人
即受處分人  甲○○
上列異議人即受處分人因違反道路交通管理處罰條例事件，對於
臺北市交通事件裁決所中華民國99年2月22日所為之處分（原處
分案號：北市裁申字第裁22-CO0000000號），聲明異議，本院裁
定如下：
    主    文
原處分撤銷。
甲○○駕駛汽車行駛於快速公路，行車速度超過規定之最高時速
二十公里以上未滿四十公里，處罰鍰新臺幣仟伍佰元，並記違
規點數壹點。
    理    由
一、按汽車行駛於高速公路、快速公路或設站管制之道路，不遵
    守使用限制、禁止、行車管制及管理事項之管制規則而有行
    車速度超過規定之最高速限或低於規定之最低速限行為者，
    處汽車駕駛人新臺幣（下同）3,000元以上6,000以下罰鍰，
    並應記違規點數1點，道路交通管理處罰條例第33條第1項第
    1款、第63條第1項第1款分別定有明文。而汽車駕駛人有違
    規行為經以科學儀器取得證據資料，當場不能或不宜攔截製
    單舉發者，得逕行舉發處罰，並以記明車輛牌照號碼、車型
    等可資辨明之資料，以汽車所有人為被通知人掣單舉發，道
    路交通管理處罰條例第7條之2第1項第6款、第4項亦定有明
    文。又對於汽車駕駛人超過限速行駛之違規行為，由執行交
    通稽查勤務之員警以目視方式測定再予攔停舉發，遠不及以
    自動測速儀器測定、拍照取證更為客觀、精確，是以自動測
    速儀器所為測定、取證，自合於前述條文所指以科學儀器取
    得證據資料，當場不能或不宜攔截掣單舉發之情形。
二、原處分意旨略以：本件異議人即受處分人（下稱受處分人）
    甲○○所有之車牌號碼0420-EG號自用小客車，於98年11月1
    日下午9時11分許，行經最高速限為60公里之「臺64線24.5
    公里（往東方向）」處時，以時速85公里之行車速度超速行
    駛，而為在該處執勤之臺北縣政府警察局中和第一分局（下
    稱原舉發機關）交通分隊警員陶尚仁以非固定式雷達測速照
    相儀器拍照採證，以受處分人所有之上揭汽車有「行車速度
    超過規定之最高時速20公里以上未滿40公里」之違規行為，
    逕行掣單舉發，嗣受處分人於舉發通知單上所載應到案日期
    （98年12月30日）前之98年12月17日，向臺北市交通事件裁
    決所提出申訴（受處分人未主張遭舉發之違規行為應歸責他
    人），經臺北市交通事件裁決所（下稱原處分機關）函請原
    舉發機關調查結果，仍認受處分人所有之上揭自用小客車確
    有前開違規行為，原處分機關乃於99年2月22日，依道路交
    通管理處罰條例第33條第1項第1款及違反道路交通管理事件
    統一裁罰基準表之規定，裁處受處分人罰鍰3,500元在案。
三、受處分人異議意旨略以：伊固有於98年11月1日下午9時11分
    許，駕駛車牌號碼0420-EG號汽車行經臺64線24.5公里處（
    東向），惟伊行車速度始終在保持臺64線各路段最高限速以
    下之安全車速，並無超速之行為，應係測速照相儀器不準確
    致生誤差，為此聲明不服，請求撤銷原處分云云。
四、經查：
  (一)本件受處分人於前揭時間駕駛上開車輛，行經限速標誌每小
    時60公里之臺60線24.5公里處（東向）時，車速達每小時85
    公里，超過規定之最高時速25公里等情，有原舉發機關所提
    舉發照片一張附卷足憑（見本院卷第5頁），觀之該採證照
    片上清晰可見違規自小客車之車號為「0420-EG」，且明確
    標示「臺64線24.5K東向（拍攝地點）」、「2009/11/01（
    拍攝日期）」、「21：11：51（拍攝時間）」、「060km/ h
    （該地速限）」、「85km/h（測得速限）」等數據，是受處
    分人於上揭時、地確有駕駛汽車行駛快速公路超速20公里以
    上未滿40公里之違規行為，應堪認定。
  (二)又本件所使用之雷達測速照相儀器（廠牌：GATSOMETER；主
    機型號：RS-GS11、天線型號：TYPE 24；主機器號：0138
    、天線器號：3269），業據經濟部標準檢驗局檢驗合格，檢
    驗日期為98年1月5日，有效合格期限至99年1月31日乙節，
    有臺北縣政府警察局中和第一分局99年1月5日北縣警中一交
    字第0980059185號函所檢附之經濟部標準檢驗局98年1月5日
    MO0000000號雷達測速儀檢定合格證書一紙附卷可參（見本
    院卷第12頁），依前開合格證書所示，本件原舉發機關所使
    用之24.125ＧＨｚ（Ｋ─Ｂａｎｄ）照相式規格雷達測速儀
    係經過經濟部標準檢驗局檢驗合格，則上開合格證書即為本
    件測速器之檢驗合格依據，且足以排除系爭雷達測速儀儀器
    有不準或失靈之虞。是受處分人既未提出堅強之證據，僅以
    主觀認知空言質疑本件雷達測速儀之正確性云云，自非可採
    。從而，本件事證明確，受處分人之上開違規行為堪以認定
    ，應依法裁罰。
五、綜上所述，受處分人確有於上開時間，駕駛前揭汽車行駛於
    快速公路，且行車速度超過規定之最高速限20公里以上未滿
    40公里之違規行為，原處分機關據此裁處受處分人罰鍰3,50
    0元，固非無見。惟本件既屬道路交通管理處罰條例第33 條
    第1項第1款所定之違規情形，受處分人復係上開違規汽車之
    駕駛人，依同條例第63條第1項第1款之規定，自應併記違規
    點數1點，原處分機關就此疏未注意，漏記違規點數，顯有
    未洽。受處分人聲明異議雖無理由，惟原處分既有前述可議
    之處，亦屬無可維持，應由本院予以撤銷，並依道路交通管
    理處罰條例第33條第1項第1款、第63條第1項第1款，及違反
    道路交通管理事件統一裁罰基準表之規定，自為裁罰如主文
    第2項所示，以資適法。
據上論斷，依道路交通案件處理辦法第20條前段，裁定如主文。
中    華    民    國    99    年    6     月    30    日
                  交通法庭    法  官  謝昀璉
上正本證明與原本無異。
如不服本裁定，應於裁定送達後5 日內向本院提出抗告狀。
                              書記官  陳宏璋
中    華    民    國    99    年    7     月    2     日

司法院資訊處製作；財團法人民間司法改革基金會備份。
